【裁判字號】    97,聲,4775
【裁判日期】    980120
【裁判案由】    定其應執行刑
【裁判全文】
臺灣板橋地方法院刑事裁定           97年度聲字第4775號
聲  請  人
即抗告人    臺灣板橋地方法院檢察署檢察官
受  刑  人  甲○○
                   （現於臺灣臺北監獄執行中）
上列聲請人因受刑人違反毒品危害防制條例等案件，先後判決確
定如附表所載，聲請定其應執行刑（97年度執聲字第2537號），
本院於民國97年11月17日以97年度聲字第4775號裁定後，抗告人
不服提起抗告，本院裁定如下：
    主  文
原裁定撤銷。
甲○○因犯如附表所載之罪，所處如附表所載之刑，應執行有期
徒刑貳年陸月。
    理  由
一、本件抗告意旨略以：受刑人甲○○所犯如附表編號1 至4 案
    件已經臺灣臺北地方法院於97年度聲字第2527號裁定，定應
    執行有期徒刑1 年8 月，受刑人另犯附表編號5 之罪僅宣告
    有期徒刑10月，依自我限縮原則，再定應執行刑不應超過有
    期徒刑2 年6 月，原裁定受刑人應執行有期徒刑2 年8 月，
    致重定應執行刑反對受刑人不利，於法尚有未合，為此提出
    起抗告等語。
二、按宣告多數有期徒刑者，於各刑中之最長期以上，各刑合併
    之刑期以下，定其刑期，但不得逾30年，刑法第51條第5 款
    定有明文。又按法律上屬於自由裁量事項，尚非概無法律性
    之拘束，在法律上有其外部界限及內部界限，前者法律之具
    體規定，使法院得以具體選擇為適當裁判，此為自由裁量之
    外部界限。後者法院為自由裁量時，應考量法律之目的，法
    律秩序之理念所在，此為自由裁量之內部界限。法院為裁判
    時，二者均不得有所踰越。在數罪併罰而有二裁判以上，應
    定其應執行刑之案件，法院所為刑之酌定，固屬自由裁量事
    項，然對於法律之內、外部界限，仍均應受其拘束（最高法
    院80年度臺非字第473 號判例參照）。另按當事人對於法院
    之裁定有不服者，除有特別規定外，得抗告於直接上級法院
    ；又原審法院認為抗告有理由者，應更正其裁定，刑事訴訟
    法第403 條第1 項、第408 條第2 項前段分別定有明文。
三、經查，受刑人甲○○前因所犯附表編號1 至4 案件，已經臺
    灣臺北地方法院於97年度聲字第2527號裁定，定應執行有期
    徒刑1 年8 月，受刑人另犯附表編號5 之罪，經本院以97年
    度訴字第3537號判處有期徒刑10月確定，此有上開各該判決
    及裁定書在卷可稽。本院原裁定前就上開附表編號1 至5 所
    示之罪定應執行刑為有期徒刑2 年8 月，形式上雖未逾刑法
    第51條第5 款所定之刑度，惟已重於上述違反毒品危害防制
    條例如附表編號1 至4 四案所定應執行之有期徒刑1 年8 月
    ，與附表編號5 之有期徒刑10月之總和，即有期徒刑2 年6
    月，致原裁定重定應執行刑之結果反而不利於受刑人，該刑
    度之酌定已逾越所適用法律之內部性界限。從而，本件抗告
    意旨為有理由，應由本院將本院原裁定撤銷，更正裁定如主
    文第2 項所示。
四、依刑事訴訟法第408 條第2 項前段，裁定如主文。
中    華    民    國    98    年    1     月    20    日
                  刑事第二庭    法  官  吳幸娥
以上正本證明與原本無異
如不服本裁定應於送達後5日內向本院提出抗告狀
                                書記官  蕭佩宜
中    華    民    國    98    年    1    月    21    日


司法院資訊處製作；財團法人民間司法改革基金會備份。
